Inventaris van de kaarten en tekeningen behorend bij het archief van de Eerste Kamer der Staten-Generaal, 1819-1950
Nationaal Archief, Den Haag
- Indonesië, 2
  - Sumatra, 2.8
    - Algemeen, 2.8.1
      - "Sumatra's Westkust, Kaart van een deel der terreinen, voorkomende op het nog niet uitgegeven blad XXVI", litho., [1899]; 260; 1 blad; Schaal 1:80.000.
      - "Schetskaart Kamparrivier", door H.C. Kronouer, chef van den staf ter Sumatra's Westkust., 1899; 235; 2 bladen; Schaal 1:80.000.
      - "Kaart van de terreinen, opgemeten tijdens de militaire expeditie naar de V Koto's in 1899". Uitgegeven en gedrukt bij het Topografisch Bureau, Batavia., 1900; 236; 2 bladen; Schaal 1:80.000.
      - "Schetskaart van Zuid-Djambi", (bijgewerkt tot) 2e semester 1902., [ca. 1903]; 237; 2 bladen; Schaal 1:200.000.
      - Kaart van "Pad Tapan - Bt. Sikoengkoeng" op Sumatra's Westkust., 1903; 238; 2 bladen; Schaal 1:20.000.
      - "Schetskaart der Boven-Tebo en Beneden-Boengo", door Van Hoogenhuijzen., 1903; 239; 1 blad; Schaal 1:100.000.
      - "Schetskaart van Kotö Basar en omliggende landschappen". Uitgegeven en gedrukt bij het Topografisch Bureau, Batavia., 1903; 240; 1 blad; Schaal 1:200.000.
      - "Korintji en aangrenzende landschappen" (zuidwestkust)., [1903]; 261; 3 bladen; Schaal 1:200.000.
        Bij deze kaart hoort een boekje.
      - "Schetskaart van het eiland Nias" met het "Rapatgebied". Uitgegeven en gedrukt bij het Topografisch Bureau, Batavia., [1904]; 262; 1 blad; Schaal 1:200.000.
      - "Schetskaart van Djambi"., 1904-1905; 241; 6 bladen; Schaal 1:200.000.
      - "Schetskaart van een deel der Bataklanden". Uitgegeven en gedrukt bij het Topografisch Bureau, Batavia., 1905; 242; 1 blad; Schaal 1:250.000.
      - "Schetskaart van de residentie Djambi". Uitgegeven en gedrukt bij de Topografische Inrichting, Batavia., 1906; 243; 1 blad; Schaal 1:500.000.
      - "Schetskaart van het stroomgebied der Indragiri-rivier en aangrenzende landstreken". Uitgegeven en gedrukt bij de Topografische Inrichting, Batavia., 1907; 244; 1 blad; Schaal 1:500.000.
      - "Schetskaart van Indragiri en Zuid-Pëlawan". Uitgegeven en gedrukt bij de Topografische Inrichting, Batavia., 1910; 245; 2 bladen; Schaal 1:250.000.
      - "Schetskaart van de residentie Djambi". Uitgegeven en gedrukt bij de Topografische Inrichting, Batavia., 1910; 246; 2 bladen; Schaal 1:300.000.
      - "Schetskaart Engano", door J.H. Juda, 1909. Uitgegeven en gedrukt bij de Topografische Inrichting, Batavia., 1910; 247; 1 blad; Schaal 1:100.000.
      - "Schetskaart van de Mentawei-eilanden". Uitgegeven en gedrukt bij de Topografische Inrichting, Batavia., 1909 (1910); 248; 1 blad; Schalen 1:200.000 - 1:250.000.
        "Ing. 8 juni 1910".
      - "Schetskaart van het eiland Nias", naar gegevens van E.E.W.G. Schröder, controleur. Uitgegeven en gedrukt bij de Topografische Inrichting, Batavia., 1910; 249; 1 blad; Schaal 1:150.000.
        "Ing. 20 december 1910".
      - "Schetskaart van de Lampongse districten". Uitgegeven en gedrukt bij de Topografische Inrichting, Batavia., 1911; 250; 4 bladen; Schaal 1:200.000.
      - "Overzichtskaart van het eiland Sumatra". Uitgegeven en gedrukt bij de Topografische Inrichting, Batavia., (1908) 1913; 251; 1 blad; Schaal 1:2.000.000.
        De overzichtskaarten 169, 176 en 251 (is een herdruk van een oudere kaart) horen bij elkaar.
      - "Erfpachtperceelen in de residentie Lampongsche Districten". Uitgegeven en gedrukt bij de Topografische Inrichting Batavia., 1914; 253; 1 blad; Schaal 1:500.000.
        In dorso: overzicht van erfpachtpercelen.
      - "Overzichtskaart aangevende de ligging der erfpacht-perceelen en landbouwconcessies op Sumatra". Uitgegeven door het hoofdbureau van het kadaster, Batavia. Litho., 1914; 254; 1 blad; Schaal 1:2.000.000.
      - "Spoorwegkaart van de Deli-spoorweg maatschappij in het noordelijke gedeelte der residentie Oostkust van Sumatra". Uitgegeven bij de Cartografische Inrichting J.H. de Bussy, Amsterdam., 1914; 255; 1 blad; Schaal 1:400.000.
      - "Schetskaart van de residentie Palembang". Uitgegeven en gedrukt bij de Topografische Inrichting, Batavia., 1914; 256; 4 bladen; Schaal 1:300.000.
      - Geologische kaartprofielen en beschrijvingen van Sumatra. Uitgegeven door de Dienst van de Mijnbouw in Nederlands-Indië. Gedrukt bij de Topografische Dienst., [1931-1937]; 257-258; 13 bladen, 13 katernen; Schaal 1:200.000.
        - Geologische kaart, bladnrs. 1 t/m 10, 13, 15-16., 257
        - "Toelichting bij de Geologische kaart van Sumatra"., 258
    - Atjeh, 2.8.2
      Op de kaarten zelf staat telkens een stempel, dat naar een overzichtskaart verwijst. Op de betreffende overzichtskaarten zijn de bedoelde gebieden echter nog niet uitgewerkt.
      - "Kaart van het terrein des oorlogs in het rijk nabij de hoofdplaats", door een expeditionaire verkenningsbrigade. Uitgegeven en gedrukt bij het Topografisch Bureau, Batavia en de Topografische Inrichting, 's-Gravenhage., 1873; 400; 1 blad; Schaal 1:10.000
      - "Schets van het strandbivak". Uitgegeven en gedrukt bij het Topografische Bureau, Batavia en de Topografische Inrichting. 's-Gravenhage., 1873; 401; 2 bladen; Schaal 1:2000
        Met enkele doorsneden.
      - "Schets van Meuseugit en omstreken". Uitgegeven en gedrukt bij het Topografisch Bureau, Batavia en de Topografische Inrichting, 's-Gravenhage., 1873; 402; 1 blad; Schaal 1:2000
        Plattegrond van een plantage aan de Kali Atjeh, met aan de overkant van de rivier een "versterket vijandelijke positie".
      - "Versterkingen No. 2". Uitgegeven en gedrukt bij het Topografisch Bureau, Batavia en de Topografische Inrichting, 's-Gravenhage., 1873; 403; 1 blad; Schaal 1:2000
      - "Kaart van het oorlogstoneel bij Atjeh", door W. J. Struik. Gedrukt bij J. Smulders & Co., 's-Gravenhage., [1873]; 404; 1 blad; Schaal 1:20.000
        Met kaartinzet: Schets van de Kraton.
      - "Overzichtskaart van Groot Atjeh". Uitgegeven en gedrukt bij de Topografische Inrichting., [ca. 1883]; 459; 1 blad; Schaal 1:100.000
        Toegezonden bij brief van het Ministerie van Koloniën, 30 juni 1884 A3 no. 33, overeenkomstig toezegging gedaan in vergadering van 15 december 1882, Handelingen Eerste Kamer zitting 1882-1883, p. 88, 2e kolom.
      - Voorlopige en schetskaarten van Atjeh. Uitgegeven en gedrukt bij het Topografisch Bureau, Batavia., 1894-1897; div.nrs.; Schaal 1:20.000
        - "Kaart van het gebied, bezet in Groot-Atjeh", met naamstaat. 1894-1895, 405; 4 bladen, 1 katern
        - "Kust van Krueng Raba tot Masdjid Lepong", opgenomen in 1879, bijgewerkt tot 1897. 1897, 406; 1 blad
        - "Voorlopige kaart van het zuidelijke gedeelte van Lepong". 1897, 407; 1 blad
        - Kaart van "Lebong". [1897], 429; 1 blad
        - Kaart van "Samagani, Veelhoek II". [1897], 431; 1 blad
        - Kaart van "Tjot Mantjang, Veelhoek IV". [1897], 432; 1 blad
      - "Kaart van het gebied bezet in Groot-Atjeh met nederzettingen Lepong en Lehong", door L.W.J.K Thomson. Uitgave van J. Smulders & Co., 's-Gravenhage., 1897; 408; 2 bladen; Schaal 1:40.000
        Met kaartinzetten:
        Zelfstandige Mukims Seulimeum, Tanah Abé, Lamkabir, Gleiëng en Damloöt (1:80:000)
        Zuidelijke nederzettingen III Mukims Lehung
        Overzichtskaart van Groot-Atjeh met Lepong en Lehong, benevens Pedir Gigieng (1:300.000)
        Met aanvullingsblad (z.j.)
        Voor het aanvullingsblad: vergelijk inv.nrs. 466 en 467.
      - "Kaart van het bezet gebied in Groot-Atjeh". Uitgegeven en gedrukt bij het Topografisch Bureau Batavia., 1898; 414; 6 bladen; Schaal (1:40.000)
      - "Overzichtskaart van Groot-Atjeh en aangrenzende kuststaten". Uitgegeven en gedrukt door het Topografisch Bureau, Batavia., 1898; 409; 1 blad; Schaal 1:200.000
        Met kaartinzet: Atjeh en Onderhorigheden (1:2.500.000).
      - Kaart van Belang Bung Tudjung., (na 1897); 466; 1 blad; Schaal (1:20.000)
      - Kaart van het gebied gelegen direct ten zuiden van Belang Bung Tudjung., (na 1897); 467; 1 blad; Schaal (1:20.000)
        Afbeelding sluit aan op kaart inv.nr. 466
      - " Schetskaart van Seulimeum en omliggende terreinen"., 1898; 410; 2 bladen; Schaal 1:40.000
      - "Figuratieve schetskaart van de Pedir-streek", door controleur B.B. Ch.L.J. Palmer van den Broek. Uitgegeven en gedrukt bij het Topografisch Bureau, Batavia., 1898; 411; 2 bladen; Schaal 1:50.000
      - "Figuratieve schetskaart van Peusangang en aangrenzende staatjes", door W. Frijling. Uitgave van het Topografisch Bureau, Batavia., 1898; 412; 2 bladen; Schaal 1:100.000
      - "Figuratieve schetskaart" van de onderafdeling Lhó Seumawé, landschap Blang Mangat, door W. Frijling., 1898; 413; 4 bladen; Schaal 1:50.000
      - "Figuratieve schetskaart van de landschappen Samalanga en Meureudoe" (noordkust), door P.J. Spruyt en W. Frijling., [1899]; 458; 2 bladen; Schaal 1:50.000
      - "Figuratieve schetskaart van Atjeh's westkust en Baba Awih tot Tenom", door P.J. Spruyt., [1899]; 460; 1 blad; Schaal 1:100.000
        "Afdruk van de originele tekening".
      - "Figuratieve schetskaart van een gedeelte van Atjeh's westkust van Kuala Gam Besoi tot Teunom", door P.J. Spruyt., [1899]; 461; 1 blad; Schaal 1:100.000
      - "Figuratieve schetskaart van de landschappen Meulaboh, Boeboen, Waila en Tenom", door Van Delden., [1899]; 462; 1 blad; Schaal 1:100.000
      - "Schetskaart van de kuststrook van de Kr. Seunagan tot de Kr. Seumanjam der onderafdeling Meulaboh"., [1900]; 463; 1 blad; Schaal 1:100.000
      - "Figuratieve schets van de rijken Simpang-Olim, Djulok Tjut, Djulok Raijut, Bagoh, Edi Tjut, Edi, Padawa, Perlak, Langsar en Modjopahit", door L.C. Jullien., [1900]; 464; 2 bladen; Schaal 1:100.000
      - "Kaart van de kuststrook van Lageun tot Meulabôh ter westkust van Atjeh"., [1899]; 415; 2 bladen; Schaal 1:100.000
      - "Kaart van de kuststrook van Lageun tot Seunagan ter westkust van Atjeh", door controleur B.B. H.J.A. Raedt van Oldenbarnevelt., [1898-1899]; 416; 4 bladen; Schaal 1:100.000
      - "Kaart van de terreinen in de Peusangan, Lhô Seumawé, Geudòng en Keureutoë", opgenomen tijdens de militaire expeditie naar Pedir in 1898. Uitgegeven en gedrukt bij het Topografisch Bureau., 1899; 417; 6 bladen; Schaal 1:20.000
      - "Figuratieve schetskaart van Meureudu en de II Mukims Tunong en Samalanga". Uitgegeven bij het Topografisch Bureau, Batavia., 1899; 418; 1 blad; Schaal 1:50:000
      - "Voorlopige kaart van de opgemeten terreinen in Daja en omstreken", aangevuld door B.T.C.F. Schmidt., 1899; 419; 2 bladen; Schaal 1:20.000
      - "Atjeh en Onderhorigheden", opgenomen in 1898 tijdens de expeditie naar Pedir. Uitgegeven bij het Topografisch Bureau Batavia., 1900; 420; 5 bladen; Schaal 1:40.000
      - "Kaart voor de excursie tegen Samalanga en Peusangan", bijgewerkt tot 1 november 1900., 421; 3 bladen; Schaal 1:40.000
      - "Overzichtskaart van Groot Atjeh en Pidië". Uitgegeven en gedrukt bij het Topografische Bureau Batavia., 1900; 423; 1 blad; Schaal 1:200.000
      - "Voorlopige schetskaart van de onderafdelingen Lhó Seumawë, Idi en Bajan in het Gouvernement Atjeh en Onderhorigheden; Afdeling Onderhorigheden van Atjeh". Uitgegeven bij het Topografisch Bureau, Batavia., 1900; 424; 2 bladen; Schaal 1:200.000
      - "Overzichtskaart van Atjeh en Onderhoorigheden". Uitgegeven en gedrukt bij het Topografisch Bureau, Batavia., 1901; 425; 1 blad; Schaal 1:500.000
        Met inzetkaarten: P. Simeuloe of Oe; P. Rondo
      - "Overzichtskaart van de Gajo- en Alas-landen". Uitgegeven en gedrukt bij het Topografisch Bureau Batavia., 1903; 426; 1 blad; Schaal 1:200.000
        Behoort bij "Het Gajo-land en zijn bewonders", door C. Snouck Hurgronje, dat zich bevindt in het zgn. Drukwerkarchief, 2.22.15, inv.nr. 3656.
      - "Overzichtskaart van Atjeh en Onderhoorigheden". Uitgegeven en gedrukt bij de Topografische Inrichting. (2e druk)., 1913; 428; 16 bladen; Schaal 1:200.000
        P. Rondo (op blad I)
        Banjak-eilanden (op blad IX)
        Administratieve indeling (op blad XIII).
        Van deze kaart is in 1903 een eerdere druk verschenen.
      - Kaart van "Lho Seumawé - Geudong - Keueutoë". Uitgegeven en gedrukt bij de Topografische Inrichting, Batavia., [1900]; 430; 9 bladen; Schaal 1:20.000
      - Kaart van gedeelten van Atjeh en Onderhorigheden. Uitgegeven en gedrukt bij de Topografische Inrichting Batavia., [1901-1905]; div.nrs.; 46 bladen; Schaal 1:40.000
        Lijkt eerder een verzameling fotocopieën (waarvan sommige niet 1:1) dan een systematische kaart.
        - Alas-landen, 433
        - Bungkaih, 434
        - Djambu Ajé, 435
        - Gajo Luös, 436
        - Keureutoë, 437
        - Lho Seumawé, 438
        - Pasé, 439
        - Peudada, 440
        - Peusangan, 441
        - Peusangan-Sawang, 442
        - Rampaih, 443
        - Samalanga (noordkust), 444
        - Boven-Tjunda, 445
        - gebied waar de Kr. Tjut in de Kr Seunagan uitmondt, 446
        - noordkust, 447
        - Bajëun (oostkust), 448
        - Lam Rèh, Lam Teuba en Leunga (noordkust), 449
        - terrein ten zuiden van Leungah en Biheuë (noordkust), 450
        - Meulabôn, 451
        - Seulimeum (Lam Kabeuë Tjòt Ba'rom), 452
        - Tapa' Tuan (zuidwestkust), 453
        - Mantjan, Lambadeu, Krueng Raja en Oost-Batèë (noordkust), 454
        - gebied rond Seulawaih Agam (Goudberg) [Veelhoek VIII], 455
        - gebied rond Tjot Kareueng Mubinteh [Veelhoek IX], 456
        - Mukims Seulimeum, Aluë Rindang, Djantòë, Reuëng Reuëng en Pantja [Veelhoek XIII], 457
        - Mukim VII Pedir [Veelhoek XIII], 422
        - Laut Tawar, 427
        - noordkust van Ka. Gigiëng tot Kr. Raja baai [Veelhoek 1B], 465
- Suriname, 3
  - "Overzichtskaart van Suriname". Uitgegeven en gedrukt door J. Smulders & Co. 's-Gravenhage. Litho., 1913; 264; 1 blad; Schaal 1:800.000.
    "Ing. 19 oct. 1915".
  - "Overzichtskaart van Suriname", door F.E. Spirlet, oud-hoofd van de opnemingsdienst van Suriname. Gedrukt door J. Smulders & Co. 's-Gravenhage. Litho., 1927; 265; 1 blad; Schaal 1:800.000.
  - "Topografische kaart van Suriname", door Opnemingsdienst van Suriname, 1916-1920. Uitgegeven door het Ministerie van Koloniën. Gedrukt bij de Topografische Inrichting, 's-Gravenhage., 1920-1928; 266; 16 bladen en titelblad; Schaal 1:10.000.
    Aanwezige bladnrs: 4c-d; 5a-f; 6a-f; 7c; 7f; 8g.
  - "Kaart van Suriname", door L.A. Bakhuis en W. de Quant. Uitgegeven bij het Departement van Koloniën., 1930; 267; 17 bladen; Schaal 1:200.000.
    Met een bijlage bij blad nr. 7.
  - Guyana "Kaart van Guiana. Engelsch, Nederlandsch, Fransch", door W.L. Loth, gouvernementslandmeter in Suriname, 1888. Uitgegeven door J.H. de Bussy, Amsterdam., 1889; 268; 6 bladen en 1 katern; Schaal 1:1.000.000.
    Met handleiding. Met inzetkaarten van: "Georgetown, Paramaribo" en "Cayenne", (1:25.000).
  - "Paramaribo 1916-1917", door Opnemingsdienst van Suriname. Uitgegeven en gedrukt bij de Topografische Inrichting Den Haag., 1920; 269; 1 blad; Schaal 1:10.000.
    Met inzetkaart: "Stadsgrens en verdeeling in Wijken" (1:40.000).
    "Ing. 30 sept. 1920".
- Nederlandse Antillen, 4
  - Aruba "Topografische Kaart van Aruba". Uitgegeven en gedrukt bij J. Smulders & Co. 's-Gravenhage. Litho., [1913]; 270; 1 deel; Schaal 1:20.000.
  - Bonaire "Topografische Kaart van Bonaire". Uitgegeven en gedrukt bij J. Smulders & Co. 's-Gravenhage. Litho., [1916]; 271; 1 deel; Schaal 1:20.000.
  - Curaçao "Topografische Kaart van Curacao". Uitgegeven en gedrukt bij J. Smulders & Co. 's-Gravenhage. Litho., [1911]; 272; 1 deel; Schaal 1:20.000.
  - Curaçao "Kaart van het stadsdistrict van het eiland Curacao", door J.V.D. Werbata. Gelithografeerd bij J. Smulders & Co., 's-Gravenhage., 1909; 273; 2 bladen; Schaal 1:5.000.
  - Sint Eustatius "Topografische kaart van Sint Eustatius". Uitgegeven en gedrukt bij J. Smulders & Co. 's-Gravenhage. Litho., [1915]; 274; 1 blad; Schaal 1:200.000.
    "Ing. 1 oct. 1915".
  - Sint Maarten "Topografische Kaart van Sint Maarten (Nederlandse Gedeelte"). Uitgegeven en gedrukt bij J. Smulders & Co. 's-Gravenhage. Litho., [1915]; 275; 1 blad; Schaal 1:20.000.
- Europa, 5
  - "Toneel van den oorlog in het oosten", Zuidoost-Europa en Midden-Oosten. Uitgegeven en gedrukt bij het Topografisch Bureau, Ministerie van Oorlog., 1854; 279; 1 blad; Schaal: 60 Ned. Uren (van 20 in een graad) = 99 mm.; 300 Ned. Mijlen. [ca. 1:3.500.000].
    Niet raadpleegbaar
  - "Militär-Geographische Karte zur Uebersicht der gegenwärtigen politischen Lage in Europa und den Mittelmeer-ländern". Uitgegeven en gedrukt bij Verlag van Dietrich Reimer (Ernst Vohsen), Berlijn. Litho., [ca. 1905]; 280; 1 blad; Schaal 1:4.000.000.
    Met gegevens over oppervlakten, bevolkingsaantallen, legersterkten en handel en afstandstabellen.
  - "Oorlogskaart van Europa en West-Azië. Met vermelding der voornaamste gebeurtenissen van 28 juni 1914 - 10 februari 1917". Uitgegeven en getekend door Ph. L. Battefeld, Amsterdam. Gedrukt bij Drukkerij Senefelder, Amsterdam., 281; 4 bladen op linnen; Schaal: 400 kilometer =12 cm. [ca. 1:3.000.000].
    Met inzetkaarten: "Oorlogsfeiten" en "Duitsche, Engelsche en Fransche koloniën".
  - "Atlas of Finland 1925". Uitgegeven door The Geographical Society of Finland, red. R. Witting, J.G. Granö, e.a. Gedrukt bij Kustannusosakeyhtiö Otava, Helsinki., 1925-1928; 282.1-282.2; 2 delen; Diverse schalen.
    - Atlas, 282.1
    - Tekst bij Atlas in Engels, Fins en Zweeds., 282.2
  - "Atlas behoorende bij de Bevloeiingen in Noord-Italië en Noord-Spanje", door P. Grinwis Plaat, Waterstaatsingenieur in Nederlandsch-Indië. Uitgegeven door het Departement van Koloniën. Gedrukt bij S. Lankhout & Co., 's-Gravenhage., 1884; 283; 1 deel; Diverse schalen.
    Het boekwerk bevindt zich in het zgn. Drukwerkarchief, 2.22.15, inv.nr. 11421.
- Afrika, 6
  - Kaart getiteld: "Die Deutsche Besitzungen in West-Afrika", door B. Hassenstein. Uitgegeven en gedrukt bij Justus Perthes, Gotha., [1885]; 285; 1 blad; Schalen 1:200.000 - 1:100.000.000.
    Met inzetkaarten van: Namibië, Kameroen, Ghana, Toga, Guinee-kust.
  - "Specialkarte des Damara-Landes", door Bruno Hassenstein. Uitgegeven en gedrukt bij Justus Perthes, Gotha., 1885; 286; 1 blad; Schaal 1:1.750.000.
    Met inzetkaart: "Ubersichtskarte von Süd-West-Afrika".
  - Kaart getiteld: "Deutschlands Uberseeische Beziehungen, Ubersicht der Europäischen Coloniën" in West- en Zuid-Afrika, Australië, Polynesië, door H. Berghaus. Uitgegeven en gedrukt bij Justus Perthes, Gotha., 1885; 287; 1 blad; Schaal 1:5.000.000.
  - Kaart van West-, Zuid- en Oost-Afrika, door Dr. Richard Kiepert. Uitgave van Dietrich Reimer. Gedrukt bij Wilhelm Drousen en L. Kraatz., 1885; 288; 1 blad; Schaal 1:4.000.000.
  - Kaart van Afrika, door R. Andree en A. Scobel. Uitgegeven bij Velhage und Klasing, Bielefeld en Leipzig., 1892; 289; 1 blad, 1 katern; Schaal 1:10.000.000.
    Met "Namenverzeichnis zu Andree-Scobel, Karte von Afrika".
- Wereld, 7
  - "Stieler's Hand-Atlas über alle Theile der Erde und über das Weltgebäude", door v. Stülpnagel, H. Bergheus und Aug. Petermann, met voorwoord en inhoudsopgave. Uitgegeven en gedrukt bij Justus Perthes, Gotha. Gravure, 7de herdruk., [1857]; 276; 1 deel; Diverse schalen.
  - "Stieler's Hand-Atlas über alle Theile der Erde und über das Weltgebäude", bewerkt door J.C. Bär, Berghaus, A. Petermann e.a. (1848-1874), met voorwoord en inhoudsopgave. Uitgegeven bij Justus Perthes, Gotha. Gedrukt bij Engelhard-Reyher'schen Hofbuchdruckkerei, en C. Hellfarth, Gotha., 1871-1876; 277; 1 deel; Diverse schalen.
  - "Stieler's Hand-Atlas", 1ste en 2de supplement, door H. Berghaus, H. Habenicht, C. Vogel, e.a. Uitgegeven en gedrukt bij Justus Perthes, Gotha., [1878-1892]; 278; 1 band; Diverse schalen.
  - "Historische Atlas der Algemeene Geschiedenis", bewerkt onder toezicht van Dr. G.J. Dozy. Uitgegeven bij W.J. Thieme & Co., Zutphen, gelithografeerd bij Emrik & Binger., [1909]; 296; 1 band
    Literatuur: Koeman. Atlantes Neerlandici VI, p. 151-153 (Dozy B1).
- Diversen, 8
  - "Bouwtekeningen van Arbeiderswoningen met Rijkssteun gebouwd [1905-1909]"., [1910]; 291; 1 deel; Schaal 1:100.
  - Portretfoto van H.K.H. Prinses Juliana, firma Ziegler., [ca. 1935]; 292; 1 blad
  - Tekening, dwarsdoorsnede en dekplan van Zr.Ms. Ramschip Schorpioen., [voor 1900]; 298; 1 blad, calque op linnen; Schaal 1:100
    Vgl. VTHR (2e suppl.) 26